【裁判字號】    89,上易,39
【裁判日期】    890222
【裁判案由】    違反毒品危害防制條例
【裁判全文】
臺灣高等法院高雄分院刑事判決          八十九年度上易字第三九號
    上訴人
    即被告      甲○○
右上訴人因違反毒品危害防制條例案件，不服臺灣高雄地方法院八十八年度易字第四
六三五號，中華民國八十八年十一月十七日第一審判決（起訴案號：臺灣高雄地方法
院檢察署八十八年度偵緝字第一三六四號），提起上訴，本院判決如左：
      主      文
上訴駁回。
      事實及理由
一、本案經本院審理結果，認第一審判決認事用法均無不當，應予維持，並引用第一
    審判決書記載之事實、證據及理由。
二、被告上訴意旨略以其於八十八年四月二日經警採尿前，曾因腎臟疾病服用西藥，
    故本件尿液檢驗報告應有錯誤云云；但查本件尿液係高雄縣衛生局以免疫學分析
    法及ＴＯＸＩ－ＬＡＢ法等二種方法檢驗，均呈甲基安非他命陽性反應，有該檢
    驗成績書可稽，應不致有誤判情事，故被告所辯係卸責之詞，不足採信，其上訴
    無理由，應予駁回。
據上論斷，應依刑事訴訟法第三百六十八條、第三百七十三條，判決如主文。
本案經檢察官朱文彬到庭執行職務。
中    華    民    國     八十九     年       二       月     二十二   日
                              臺灣高等法院高雄分院刑事第六庭
                                  審判長法官  陳吉雄
                                        法官  周賢銳
                                        法官  江泰章
右正本證明與原本無異。
不得上訴。
                                      書記官  黃一秋
中    華    民    國     八十九     年       二       月    二十四    日
                                                                   Ｊ
臺灣高雄地方法院刑事判決                        八十八年度易字第四六三五號
    公  訴  人  臺灣高雄地方法院檢察署檢察官
    被      告  甲○○  男四十五歲（民國○○○年○○月○○日生）
                        住高雄縣岡山鎮○○路二六三號
                        （現於臺灣屏東戒治所戒治中）
                        身分證統一編號：Ｓ一0000000號
右列被告因違反毒品危害防制條例案件，經檢察官提起公訴（八十八年度偵緝字第一
三六四），本院判決如左：
    主  文
甲○○施用第二級毒品，累犯，處有期徒刑伍月，如易科罰金，以參佰元折算壹日。
第二級毒品安非他命壹包（驗後毛重貳點伍柒公克）沒收銷燬之。
    事  實
一、甲○○曾於民國八十五年間，因違反麻醉藥品管理條例案件，經本院判處有期徒
    刑八月確定，並於八十七年五月七日執行完畢，猶不知惕勵，竟前因施用毒品案
    件，經依本院以八十八年度毒聲字第九四九號裁定送觀察、勒戒後，認無繼續施
    用毒品之傾向，由台灣高雄地方法院檢察署檢察官於八十八年三月八日，以八十
    七年度偵字第二八四四四號、八十八年度偵字第八○、三一四六、五六六○號不
    起訴處分確定。甲○○復於八十八年四月二日下午五時十分許回溯二十四小時內
    之某時許，在高雄縣市地區某處，施用第二級毒品安非他命一次。嗣為警於八十
    八年四月二日下午五時十分許，在高雄縣岡山鎮岡山郵局前查獲，並扣得其所有
    之第二級毒品安非他命一包（驗後毛重二．五七公克），經依本院八十八年度毒
    聲字第三五三四號裁定送觀察、勒戒後，認有繼續施用毒品傾向。
二、案經高雄縣警察局岡山分局報請臺灣高雄地方法院檢察署檢察官偵查起訴。
    理  由
一、訊據被告甲○○矢口否認右揭施用毒品犯行，辯稱：伊為警查獲前並未曾施用毒
    品，至扣案之毒品實非伊所有，係案發時不知何人放置在伊所駕駛之自用小客車
    內，又為警查獲後，伊亦未經採尿，而伊自八十八年四月二日起，即因案在台灣
    高雄監獄執行，並沒有收受觀察勒戒處分之裁定，且伊自八十八年八月二十六日
    ，始執行觀察勒戒處分，豈有於幾日內，判斷伊有繼續施用傾向之理，況伊拒絕
    收受強制戒治之裁定云云。然查：（一）被告於八十八年四月二日為警查獲後採
    集之尿液送驗結果，呈甲基安非他命陽性反應，有高雄縣衛生局出具之煙毒尿液
    檢驗成績書乙紙在卷可稽，且被告於案發後之警訊中確經採尿送驗一情，業據被
    告於警訊中所自承，有八十八年四月二日十七時三十分警訊筆錄在卷足憑。是認
    被告於經查獲採尿前回溯二十四小時內應有施用安非他命之行為。（二）又被告
    於本院審理中既供承扣案之毒品，係於案發當時，在伊所駕駛之自用小客車內所
    查獲一節，另佐以被告於警訊中供稱：該自用小客車係伊自八十八年三月二十二
    日十二時起，即開始向吉鴻小客車租賃行承租等語，堪認該自用小客車已由被告
    使用多時，並非案發當日所臨時租用，基此，應無恰巧於案發時在車內有他人所
    遺留之物之可能，況安非他命取得不易，市價不低，持有人斷無任意將之棄置車
    內之可能，及被告本身亦有多次違反麻醉藥品管理條例前科，更無不知查扣之物
    為毒品安非他命之理，是以被告辯稱該扣案毒品不知為何人所有，顯有違常情。
    （三）再被告經送觀察勒戒後，有繼續施用毒品傾向之事實，有臺灣高雄看守所
    附
    設勒戒處所八十八年九月三日高所正戒勒字第三七八九號函送之有無繼續施用毒
    品傾向證明書一份在卷為憑。（四）末查，被告雖自八十八年四月二日起，即因
    案在台灣高雄監獄執行，本院八十八年毒聲字第三五三四號觀察勒戒處分裁定並
    未依法送達予被告，然觀察勒戒之聲請人係檢察官，故該裁定只須向檢察官送達
    即生效力，而本件之觀察勒戒處分裁定既於八十八年五月二十六日向檢察官送達
    ，有本院送達證書乙紙在卷為證，是認該觀察勒戒處分之裁定已合法生效，至是
    否依法送達予被告係被告方面抗告期間起算之問題，尚與本件所涉觀察勒戒處分
    之執行合法性無關，另被告是否拒收強制戒治之裁定，亦無礙於該裁定之生效。
    綜上事證，被告所辯顯係事後卸責之詞，委無足取，此外，復有第二級毒品安非
    他命一包（驗後毛重二．五七公克）扣案為證，而該扣案之白色晶體經送高雄醫
    學院附設中和紀念醫院檢驗確係甲基安非他命無訛，有該院出具之檢驗成績單乙
    份在卷可參，本件事證明確，被告右揭施用毒品之犯行，洵堪認定，應依法論科
    。至被告聲請傳訊案發當時伊所駕駛自小客車之車主，即吉鴻小客車租賃行負責
    人以為證人，本院認本件罪證已臻明確，要無傳訊之必要，併此敘明。
二、核被告所為，係犯毒品危害防制條例第十條第二項之罪。被告非法持有第二級毒
    品安非他命，進而施用，其持有之低度行為應被施用之高度行為所吸收，不另論
    其非法持有之罪。次查被告前因施用毒品案件，經本院以八十八年度毒聲字第九
    四九號裁定送觀察、勒戒後，認無繼續施用毒品之傾向，由台灣高雄地方法院檢
    察署檢察官於八十八年三月八日，以八十七年度偵字第二八四四四號、八十八年
    度偵字第八○、三一四六、五六六○號不起訴處分確定，有該不起訴處分書在卷
    為憑，其於五年內再犯毒品危害防制條例第十條之罪，經裁定送觀察勒戒，認有
    繼續施用毒品傾向，並經本院依檢察官聲請，裁定先令入戒治處所施以強制戒治
   ，有本院八十八年度毒聲字第三五三四號裁定、台灣高雄看守所附設勒戒處所八
    十八年九月三日高所正戒勒字第三七八九號函送之證明書一份，及本院八十八年
    毒聲字第六九三○號裁定等附卷可參，是依同條例第二十條第三項之規定，不待
    強制戒治期滿，逕予依法論科。末查被告曾於八十五年間，因違反麻醉藥品管理
    條例案件，經本院判處有期徒刑八月確定，並於八十七年五月七日執行完畢，此
    有臺灣高雄地方法院檢察署刑案資料查註紀錄表及本院被告全國前案紀錄表在卷
    可按，其於五年之內再犯有期徒刑以上之本罪，係屬累犯，應依刑法第四十七條
    之規定加重其刑。爰審酌被告前經檢察官依初次觀察勒戒後無繼續施用傾向為不
    起訴處分確定後，仍不知悔改、警惕，猶繼續施用毒品，且犯後極力飾詞卸責，
    本不宜寬貸，惟此乃自戕行為等一切情狀，量處如主文所示之刑，並諭知易科罰
    金之折算標準，以資懲儆。至扣案之第二級毒品安非他命一包（驗後毛重二．五
    七公克），係屬毒品，應併依毒品危害防制條例第十八條第一項前段規定，不問
    屬於犯人與否，宣告沒收並銷燬之。
據上論斷，應依刑事訴訟法第二百九十九條第一項前段，毒品危害防制條例第十條第
二項、第十八條第一項前段，刑法第十一條、第四十七條、第四十一條，罰金罰鍰提
高標準條例第二條，判決如主文。
本案經檢察官姜麗儒到庭執行職務
中      華      民      國    八十八     年   十一      月     十七     日
                                     臺灣高雄地方法院刑事第三庭
                                         法  官  王  美  玲
右正本證明與原本無異。
如不服本判決，應於判決送達後十日內，向本院提出上訴狀。
                                         書記官  楊  真  芬
中      華      民      國    八十八     年   十一      月     十七     日
附錄論罪法條：
毒品危害防制條例第十條第二項
施用第二級毒品者，處三年以下有期徒刑。


司法院資訊處製作；財團法人民間司法改革基金會備份。
